ru: Функция платы прибора: Плата контроллера; Плата управления разморозкой; Плата управления дозатором; Плата дисплея; Плата драйвера; Плата вентилятора; Плата управления розжигом; Плата инвертора; Главная плата управления; Плата блока питания; Другой
lt-LT: Prietaiso plokštės funkcija: Valdiklio plokštė; Atitirpdymo valdymo plokštė; Dozatoriaus valdymo plokštė; Ekrano plokštė; Tvarkyklės plokštė; Ventiliatoriaus plokštė; Uždegimo valdymo plokštė; Inverterio plokštė; Pagrindinė valdymo plokštė; Maitinimo šaltinio plokštė; Kita
ro-RO: Funcție placă dispozitiv: Placă de control; Placă de control dezghețare; Placă de control distribuitor; Placă de afișaj; Placă driver; Placă ventilator; Placă de control aprindere; Placă invertor; Placă de control principală; Placă de alimentare; Altele
nb: Apparat kort funksjon: Kontrollerkort; Avrimingskontrollkort; Dispenserkontrollkort; Displaykort; Driverkort; Viftekort; Tenningskontrollkort; Inverterkort; Hovedkontrollkort; Strømforsyningskort; Annet
bg-BG: Функция на платката на уреда: Контролна платка; Платка за управление на размразяването; Платка за управление на дозатора; Дисплейна платка; Драйверна платка; Платка на вентилатора; Платка за управление на запалването; Инверторна платка; Основна контролна платка; Платка на захранването; Други
tr: Cihaz kartı işlevi: Kontrol kartı; Buz çözme kontrol kartı; Dispenser kontrol kartı; Ekran kartı; Sürücü kartı; Fan kartı; Ateşleme kontrol kartı; İnvertör kartı; Ana kontrol kartı; Güç kaynağı kartı; Diğer
da: Apparatets kortfunktion: Kontrollerplade; Afrimningskontrolplade; Dispenserkontrolplade; Displayplade; Driverplade; Ventilatorplade; Tændingskontrolplade; Inverterplade; Hovedkontrolplade; Strømforsyningsplade; Andet
de: Geräteplatinen-Funktion: Steuerplatine; Abtausteuerplatine; Spendersteuerplatine; Anzeigeplatine; Treiberplatine; Lüfterplatine; Zündsteuerplatine; Wechselrichterplatine; Hauptsteuerplatine; Netzteilplatine; Sonstiges
fi: Laitteen levyn toiminto: Ohjauslevy; Sulatusohjauslevy; Annostelijaohjauslevy; Näyttölevy; Ohjainlevy; Tuuletinlevy; Sytytysohjauslevy; Invertterikortti; Pääohjauslevy; Virtalähdelevy; Muu
es: Función de la placa del electrodoméstico: Placa controladora; Placa de control de descongelación; Placa de control del dispensador; Placa de pantalla; Placa controladora; Placa del ventilador; Placa de control de encendido; Placa inversora; Placa de control principal; Placa de fuente de alimentación; Otros
en: Appliance board function: Controller board; Defrost control board; Dispenser control board; Display board; Driver board; Fan board; Ignition control board; Inverter board; Main control board; Power supply board; Other
th: ฟังก์ชันบอร์ดเครื่องใช้ไฟฟ้า: บอร์ดควบคุม; บอร์ดควบคุมการละลายน้ำแข็ง; บอร์ดควบคุมตัวจ่าย; บอร์ดแสดงผล; บอร์ดไดรเวอร์; บอร์ดพัดลม; บอร์ดควบคุมการจุดระเบิด; บอร์ดอินเวอร์เตอร์; บอร์ดควบคุมหลัก; บอร์ดแหล่งจ่ายไฟ; อื่นๆ
ko: 가전제품 보드 기능: 컨트롤러 보드; 제상 컨트롤 보드; 디스펜서 컨트롤 보드; 디스플레이 보드; 드라이버 보드; 팬 보드; 점화 컨트롤 보드; 인버터 보드; 메인 컨트롤 보드; 전원 공급 보드; 기타
vi: Chức năng bo mạch thiết bị: Bảng điều khiển; Bảng điều khiển xả tuyết; Bảng điều khiển bộ phân phối; Bảng hiển thị; Bảng điều khiển; Bảng quạt; Bảng điều khiển đánh lửa; Bảng biến tần; Bảng điều khiển chính; Bảng nguồn điện; Khác
pt-PT: Função da placa do aparelho: Placa controladora; Placa de controlo de descongelação; Placa de controlo do dispensador; Placa de display; Placa controladora; Placa da ventoinha; Placa de controlo de ignição; Placa inversora; Placa de controlo principal; Placa de fonte de alimentação; Outro
ja: アプライアンスボード機能: コントローラーボード; 除霜制御ボード; ディスペンサー制御ボード; ディスプレイボード; ドライバーボード; ファンボード; 点火制御ボード; インバーターボード; メイン制御ボード; 電源ボード; その他
it: Funzione della scheda dell'elettrodomestico: Scheda controller; Scheda controllo sbrinamento; Scheda controllo dispenser; Scheda display; Scheda driver; Scheda ventola; Scheda controllo accensione; Scheda inverter; Scheda controllo principale; Scheda alimentazione; Altro
fr: Fonction de la carte de l’appareil: Carte contrôleur; Carte de contrôle de dégivrage; Carte de contrôle du distributeur; Carte d'affichage; Carte pilote; Carte de ventilateur; Carte de contrôle d'allumage; Carte onduleur; Carte de contrôle principale; Carte d'alimentation; Autre
hr-HR: Funkcija ploče uređaja: Upravljačka ploča; Ploča kontrole odmrzavanja; Upravljačka ploča dozatora; Ploča zaslona; Upravljačka ploča; Ploča ventilatora; Upravljačka ploča paljenja; Inverterska ploča; Glavna upravljačka ploča; Ploča napajanja; Ostalo
pl: Funkcja płytki elektroniki: Płytka kontrolera; Płytka sterowania rozmrażaniem; Płytka sterowania dozownikiem; Płytka wyświetlacza; Płytka sterownika; Płytka wentylatora; Płytka sterowania zapłonem; Płytka inwertera; Główna płytka sterująca; Płytka zasilacza; Inne
sv: Apparatkortets funktion: Styrkort; Avfrostningsstyrkort; Dispenserstyrkort; Displaykort; Driverkort; Fläktkort; Tändningsstyrkort; Inverterkort; Huvudstyrkort; Strömförsörjningskort; Övrigt
zh-CN: 电器板功能: 控制器板; 除霜控制板; 分配器控制板; 显示板; 驱动板; 风扇板; 点火控制板; 逆变器板; 主控制板; 电源板; 其他
sl-SI: Funkcija plošče naprave: Nadzorna plošča; Plošča za krmiljenje odtaljevanja; Plošča za krmiljenje dozirnika; Prikazna plošča; Gonilniška plošča; Ventilatorska plošča; Plošča za krmiljenje vžiga; Inverterska plošča; Glavna nadzorna plošča; Napajalniška plošča; Drugo
nl: Apparaat bord functie: Controllerbord; Ontdooibesturingsbord; Dispenserbesturingsbord; Displaybord; Driverbord; Ventilatorbord; Ontstekingsbesturingsbord; Inverterbord; Hoofdbesturingsbord; Voedingsbord; Andere
cs: Funkce desky spotřebiče: Řídicí deska; Řídicí deska odmrazování; Řídicí deska dávkovače; Displej deska; Řídicí deska; Deska ventilátoru; Řídicí deska zapalování; Invertorová deska; Hlavní řídicí deska; Deska napájecího zdroje; Jiné
sk-SK: Funkcia dosky spotrebiča: Riadiaca doska; Doska riadenia odmrazovania; Doska riadenia dávkovača; Displej doska; Budičová doska; Ventilátorová doska; Doska riadenia zapaľovania; Invertorová doska; Hlavná riadiaca doska; Napájacia doska; Iné
pt-BR: Função da placa do aparelho: Placa controladora; Placa de controle de degelo; Placa de controle do dispenser; Placa de display; Placa driver; Placa do ventilador; Placa de controle de ignição; Placa inversora; Placa de controle principal; Placa de fonte de alimentação; Outro
zh-TW: 電器電路板功能: 控制器板; 除霜控制板; 出料器控制板; 顯示板; 驅動板; 風扇板; 點火控制板; 逆變器板; 主控制板; 電源板; 其他
hu: Készüléklap-funkció: Vezérlőpanel; Leolvasztás vezérlő panel; Adagoló vezérlő panel; Kijelző panel; Meghajtó panel; Ventilátor panel; Gyújtás vezérlő panel; Inverter panel; Fő vezérlőpanel; Tápegység panel; Egyéb
el: Λειτουργία πλακέτας συσκευής: Πλακέτα ελεγκτή; Πλακέτα ελέγχου απόψυξης; Πλακέτα ελέγχου διανομέα; Πλακέτα οθόνης; Πλακέτα οδηγού; Πλακέτα ανεμιστήρα; Πλακέτα ελέγχου ανάφλεξης; Πλακέτα μετατροπέα; Κύρια πλακέτα ελέγχου; Πλακέτα τροφοδοτικού; Άλλο